【裁判字號】    89,易,4198
【裁判日期】    900611
【裁判案由】    傷害
【裁判全文】
臺灣臺中地方法院刑事判決                        八十九年度易字第四一九八號
    公  訴  人  臺灣台中地方法院檢察署檢察官
    被      告  戊○○
    選任辯護人  朱慧真律師
    被      告  乙○○
右列被告因傷害案件，經檢察官提起公訴（八十九年度偵字第一六八九八號），本院
判決如左：
    主  文
戊○○傷害人之身體，處拘役伍拾日，如易科罰金，以參佰元折算壹日，緩刑貳年。
乙○○傷害人之身體，處拘役伍拾日，如易科罰金，以參佰元折算壹日，緩刑貳年。
扣案之竹棍壹支沒收。
    事  實
一、戊○○、乙○○二人之台中縣大甲鎮○○段五四五、五四六號土地相毗鄰，因乙○○對前開土地之界址有所爭執，台中縣大甲地政事務所乃會同相關單位人員於
    民國（下同）八十九年九月十八日十時許，至現場履堪。詎戊○○、乙○○二人
    於前開人員履勘現場時，戊○○於當日上午十時三十分許，在坐落台中縣大甲鎮
    ○○段五四五號土地上之門牌號碼大甲鎮○○路○段八七三巷三十一號老舊小房
    屋內，趁乙○○指界時搶下乙○○所有之竹棍一支，毆打乙○○，致乙○○因而
    受有頭部外傷、左胸鈍傷、合併頭部一公分傷口、鼻部一公分傷口之傷害；嗣二
    人走出前開小房屋至巷外即大甲鎮○○路一之六號麥樂營速食店旁之道路旁，乙○○即持前開竹棍毆打戊○○，致戊○○因而受有左側尺骨骨折之傷害。
二、案經戊○○、乙○○等分別訴由台中縣警察局大甲分局報請臺灣臺中地方法院檢
    察署檢察官偵查起訴。
    理  由
一、訊據被告戊○○、乙○○均矢口否認有傷害犯行，被告戊○○辯稱前開屋內狹窄
    ，他並未在前開屋內打被告乙○○，而是被告乙○○在屋外即前開道路旁打他；
    被告乙○○則辯稱他並未打被告戊○○，而是被告戊○○在前開屋內打他，嗣在
    屋外即前開道路旁因被告戊○○要搶他的竹棍，他將竹棍甩開時，被告戊○○用
    手去接他並未打被告戊○○云云。惟查：
（一）被告戊○○於前開時地毆打被告乙○○，及被告乙○○於前開時地毆打被告戊○○之事實，分據告訴人即被告乙○○、戊○○供明在卷，並有光田綜合醫院
      診斷証明書二紙附卷可稽。而被告戊○○、乙○○二人係分別於案發當日即八
      十九年九月十八日下午十四時二十五分、十六時五十七分因受有前開傷害先後
      至光田綜合醫院診療，依渠等受傷之情形，皆屬意外創傷所致，有該院九十年
      一月十五日九十光醫醫行字第九０甲一五號、九十年五月十五日九十光醫事歷
      字第九０甲二０三號函可稽。足証渠二人之指訴應可採信。
（二）被告戊○○於前開時地毆打被告乙○○部分之事實，另據証人即在場目睹經過
      之丁○○於本院証述綦詳，核與被告乙○○之供述情節相符，益徵告訴人即被
      告乙○○之指訴應可採信。雖被告戊○○辯稱前開屋內狹窄，他不可能打被告
      乙○○。惟經本院赴現場履勘結果，該屋內面寬三二六公分，縱深一端為二百
      公分，一端為一九六公分，被告戊○○並非不可能持木棍打被告乙○○之頭部
      。另本院履勘後，雖被告戊○○部分復請求再履勘現場，以查明依該屋之高度
      ，被告戊○○是否可能持木棍打被告乙○○之頭部云云。惟依卷附本院履勘現
      場時之被告乙○○之站立照片，被告乙○○站立時，頭部上方明顯有相當距離
      之挑空，且相機尚無法將前開屋內頂部攝入照片內，足見依前開場所之高度，
      顯足以讓被告戊○○持竹棍毆打被告乙○○之頭部。是尚無法以前開房屋之空
      間、高度認定被告戊○○不可能持木棍打被告乙○○。
（三）被告乙○○在屋外即前開大甲鎮○○路一之六號麥樂營速食店旁之道路旁毆打
      被告戊○○部分，雖被告乙○○辯稱係因被告戊○○要搶他的竹棍，他將竹棍
      甩開時，被告戊○○用手去接云云。惟依前開診斷証明書所載，被告戊○○係
      因而受有左側尺骨骨折之傷害。苟僅係因被告戊○○要搶被告乙○○的竹棍，
      被告乙○○將竹棍甩開時，被告戊○○用手去接，當不致受有如此嚴重之傷害
      ，且傷害之部位在左側尺骨。是告訴人即被告戊○○所指訴係被告乙○○持前
      開竹棍打他，他用手去擋以致受傷等語，應與事實相符而可採信。
（四）雖証人即前往上開土地會勘之地政人員甲○○於本院証稱他在屋內時並沒有怎
      麼樣，他們出來聽見被告二人在屋內大小聲，發生何事他不知道，被告二人走
      出屋外時，他沒有注意有無受傷。並稱當時因屋內空氣不好，他就先出來了，
      他沒有看見被告二人打架。另一地政人員丙○○於本院証稱當時他們約五、六
      人去看一個小房間，被告二人在爭執，後來他們叫被告二人不要吵後就出來，
      被告二人在屋內有推來推去，但是沒有打起來，他們到外面時越吵越大聲，屋
      內發生什麼情形他們不知道。並稱後來在大甲鎮○○路一之六號麥樂營速食店
      旁之道路旁二人發生爭執部分，因他離被告二人二、三十公尺遠，並不清楚發
      生何事。惟此陳述與被告二人及証人丁○○等人之陳述不符。且証人等顯係以
      人先走出屋外，屋內發生何事不清楚、沒注意有無受傷等不願正面明確回答問
      題，以免無端介入被告二人之糾紛。況被告乙○○及証人丁○○均供稱被告戊○○打被告乙○○時地政人員係在屋內。且本院履勘現場時被告二人亦均供稱
      前開在大甲鎮○○路一之六號麥樂營速食店旁之道路旁二人發生爭執時，地政
      人員位置即在大甲鎮○○路一之六號麥樂營速食店騎樓處。亦即地政人員位置
      即在被告二人旁，不可能未見到二人發生爭執過程。是証人甲○○、丙○○之
      前開供述，尚不足以作為本院認定事實之依據。
    從而，本件被告戊○○、乙○○前開所辯，尚不足採。本件事證明確，被告二人
    犯行均堪認定。
二、核被告戊○○、乙○○所為，均係犯刑法第二百七十七條第一項之罪。爰審酌被
    告二人均無前科紀錄、二人均為年近七旬之老先生，因界址糾紛一時情緒失控致
    觸法網、被告二人受傷之部分及程度，及被告二人於犯罪後尚未成立和解等一切
    情狀，分別量處如主文所示之刑，並均諭知易科罰金之折算標準示懲。再查被告
    二人前均未曾受有期徒刑以上刑之宣告，有台灣台中地方法院檢察署刑案資料查
    註紀錄表及台灣高等法院被告全國前案紀錄表各一紙在卷可按，本院認渠等經此
    科刑教訓後，當益知警惕，因認其所受宣告之刑，均以暫不執行為適當，爰併均
    予宣告緩刑二年，以勵來茲，而啟自新。
三、扣案竹棍一支係被告乙○○所有，供打傷被告戊○○所用之物，爰併依刑法第三
    十八條第一項第二款規定宣告沒收。
四、據上論斷，應依刑事訴訟法第二百九十九條第一項前段，刑法第二百七十七條第
    一項、第四十一條第一項前段、第七十四條第一款、第三十八條第一項第二款，
    罰金罰鍰提高標準條例第一條前段、第二條，判決如主文。
本案經檢察官李斌到庭執行職務
中      華      民      國      九十    年      六      月     十一     日
                                台灣台中地方法院刑事第一庭
                                    法  官  鄭  文  祺
如不服本判決，應於送達後十日內向本院提出上訴狀（須附繕本），上訴於台灣高等
法院台中分院。
                                    書記官
中      華      民      國      九十    年      六      月     十一     日
附錄論罪科刑法條
刑法第二百七十七條第一項：
傷害人之身體或健康者，處三年以下有期徒刑、拘役或一千元以下罰金。


司法院資訊處製作；財團法人民間司法改革基金會備份。
